# 关于持有待售非流动资产的处理的疑问

提问人：oyyc2018 时间：2021-06-24 08:05:06
现在有持有待售非流动资产的准则，那么我想问的是，为什么其他准则在处置资产的时候，都是直接减少资产账面价值，而没有考虑持有待售？
那么在实际工作中，比如轻资产企业，要出售一批电脑，这是直接结转固定资产账面价值，还是先通过持有待售等着卖？
这个界定是如何的？

回答人：chenyiwei
一般只有在报告期末才会考虑持有待售资产的列报和计量问题。如果某项资产的满足持有待售条件和实际完成处置都在同一个报告期内，则直接按资产处置处理，一般不通过持有待售科目过渡。